

ANGEL PAREDES TORRES

Desarrollador Web

EDUCACIÓN

PERFIL

Soy un desarrollador web comprometido de muy rápida adaptación a nuevos entornos de trabajo, productivo y autodidacta. Actualmente me he enfocado en desarrollar algunas aplicaciones para plataformas móviles y web mediante el uso de tecnologías como Php, Laravel, JavaScript, Angular, NodeJs, Ionic, Mysql, Firebase entre otras enfocadas al ramo del desarrollo web.

No me considero un experto, pero siempre me esfuerzo para dar lo mejor de mí y no decepcionar a nadie, me gusta aprender de los demás ya que así puedo adquirir nuevas técnicas para desarrollarme aún más como un buen programador.

CONTACTO

O Dirección:

Guadalajara, Jalisco, México

J Telefono:

Cel: 777 59 447 83

Email:

angelparedestorres.apt@gmail.com

₩eb:

chelitodelgado.github.io/angelparedes

GitHub:

github.com/chelitodelgado/

2011 / 2014 Técn en Soporte y Mantenimiento a Equipos de Computo

C.B.T.I.S. N°. 136

2015 - 2020 Ingeniería en Sistemas Computacionales

Instituto Tecnológico Campus Zacatepec

EXPERIENCIA

06/2017 - 06/2019 Técnico en reparación en computo

Soluciones y Reparaciones Tecnicas

Reparación, instalación de software, soporte y

mantenimiento a equipos de computo.

01/2019 - 07/2019 Desarrollador web

Instituto Nacional de Salud Pública

Desarrollo de un sitio web informativo sobre la prevención

del mosquito del dengue.

07/2019 - 11/2019 Desarrollador web

Sec. Obras Públicas de Estado de Morelos

Desarrollo de un sistema de control de usuarios,

proveedores, compras, productos y sistema de facturación.

2020 Algunos de mis proyectos realizados.

- Tienda online (Php - Mysql)

- Desarrollo de una aplicación de notas para dispositivos android (Ionic).

- Desarrollo de un sistema de inventario para pequeños negocios (Laravel, Mysql).

- Desarrollo de una tienda online con panel administrativo (Laravel, Mysql)

- Chat Online (Angular - Sockets).

- Sistema de de levantamiento de tickets (Laravel).

- API comandos de linux(NodeJs, MongoDB).

- Pizza API e integración a una single page(Nodejs, MongoDB, Angular)

HABILIDADES

LINUX	PHP	JQUERY	IONIC	BOOTSTRAP
WINDOWS	LARAVEL	ANGULAR	WORDPRESS	MYSQL
HTML/CSS	JAVASCRIPT	NODEJS	GITHUB	API SERVICES